臺灣新竹地方法院刑事判決
110年度原訴緝字第4號
公  訴  人  臺灣新竹地方檢察署檢察官
被      告  陳靜  





指定辯護人  洪晨博律師
上列被告因詐欺案件，經檢察官提起公訴（109年度偵字第13370
號）及移送併案審理（110年度偵字第2127號、第3347號），被
告於本院準備程序中，就被訴事實為有罪之陳述，經法官告知簡
式審判程序意旨，並聽取公訴人、被告及辯護人之意見後，本院
合議庭裁定由受命法官獨任依簡式審判程序審理，並判決如下：
    主    文
陳靜犯詐欺取財罪，處拘役參拾日，如易科罰金，以新臺幣壹仟
元折算壹日。
    犯罪事實
陳靜明知自己無4份振興三倍券可供交易，竟意圖為自己不法之
所有，基於詐欺取財之犯意，於民國109年8月13日（起訴書誤載
為109年7月間，移送併辦意旨書誤載為109年7月22日之某時，均
應予更正），在新竹市○區○○路000號306室，使用通訊軟體LINE
向杜盈慧誆稱：願以新臺幣（下同）9,500元之價格，出賣振興
三倍券4份等語，致杜盈慧陷於錯誤，於109年8月15日下午4時6
分許，匯款9,500元至陳靜名下中華郵局股份有限公司帳號00000
000000000號帳戶（下稱郵局帳戶），陳靜旋將上開郵局帳戶內
款項轉出。嗣杜盈慧迄未收到任何振興三倍券，且陳靜不再回復
訊息，杜盈慧始悉受騙。
    理    由
一、認定犯罪事實所憑之證據及認定之理由：
　㈠前揭犯罪事實，業經被告陳靜於本院審理時坦承不諱（見原
    訴緝字卷第71頁），核與證人即告訴人杜盈慧於警詢時及偵
    查中所述相符（見臺灣新竹地方檢察署109年度偵字第13370
    號卷，下稱偵13370卷，第9頁至第11頁、臺灣新竹地方檢察
    署110年度偵字第2127號卷二第217頁至第217頁反面），並
    有中國信託銀行自動櫃員機交易明細照片1紙（見偵13370卷
    第19頁）、通訊軟體LINE對話紀錄1份（見偵13370卷第20頁
    至第38頁）、中華郵政股份有限公司109年9月23日儲字第10
    90246993號函暨所附上開郵局帳戶開戶資料、客戶歷史交易
    清單、設備綁定資料各1份（見偵13370卷第46頁至第60頁反
    面）、經濟部中小企業處110年1月13日中企輔字第11002000
    350號函1份（見偵13370卷第94頁至第94頁反面）、中華郵
    政股份有限公司110年1月19日儲字第1100000072號函暨所附
    相關領券收據影本各1份（見偵13370卷第95頁至第98頁）、
    中華郵政股份有限公司新竹郵局110年1月27日竹營字第1101
    800065號函暨所附領取三倍券印錄資料影本各1份（見偵133
    70卷第100頁至第101頁）在卷可稽，足徵被告前開任意性自
    白與事實相符，堪以採信。
  ㈡綜上所述，本案事證明確，被告上開犯行，堪以認定，應予
    依法論科。
二、論罪科刑：
　㈠核被告陳靜所為，係犯刑法第339條第1項之詐欺取財罪。公
    訴意旨原認被告係犯刑法第339條之4第1項第3款之以網際網
    路對公眾散布詐欺取財罪，業經檢察官當庭更正如上，附此
    敘明。至檢察官移送併案審理部分，經核與本件上開認定之
    犯行有事實上同一案件之關係，本院併予審酌如上。
　㈡爰以行為人之責任為基礎，審酌被告侵害他人財產法益，危
    害社會信賴關係與治安，顯然欠缺法治及尊重他人財產權之
    觀念，行為殊值非難；惟念被告坦承犯行之犯後態度，且已
    與告訴人杜盈慧成立和解並擬定後續賠償條件，且已給付新
    臺幣（下同）5,000元，有和解書及網路銀行交易明細各1份
    在卷可憑；並考量被告犯罪之手段及本件犯罪所生之損害程
    度，暨被告自述高職畢業之教育程度及勉持之經濟狀況（見
    原訴緝字卷第71頁）等一切情狀，量處如主文所示之刑，並
    諭知易科罰金之折算標準。　　
三、沒收部分：
  　被告詐得之9,500元，固為本案之犯罪所得，然被告已給付5
    ,000元與告訴人，業如前述，參酌刑法第38條之1第5項規定
    旨在優先保障被害人因犯罪所生之求償權，就此部分應視同
    被告之犯罪所得已實際合法發還被害人，依上開規定，不予
    宣告沒收或追徵；至被告所餘之犯罪所得，因被告已與告訴
    人成立和解並擬定後續賠償條件，應認雙方利益狀態已獲得
    適度調整。據此，本院如再予以宣告沒收被告犯罪所得，將
    有過苛之虞，為符合比例原則，爰依刑法第38條之2第2項規
    定，不予宣告沒收。　　　
據上論斷，應依刑事訴訟法第273條之1第1項、第299條第1項前
段，判決如主文。
本案經檢察官洪期榮提起公訴，檢察官陳亭宇移送併案審理，檢
察官黃翊雯到庭執行職務。
中　　華　　民　　國　　111 　年　　3 　　月　　11　　日
                  刑事第四庭    法  官  郭哲宏
以上正本證明與原本無異。
如不服本判決應於收受本判決後20日內向本院提出上訴書狀，上
訴書狀應敘述具體理由。上訴書狀未敘述上訴理由者，應於上訴
期間屆滿後20日內補提理由書狀於本院(均須按他造當事人之人
數附繕本 )「切勿逕送上級法院」。 
中　　華　　民　　國　　111 　年　　3 　　月　　11　　日
                                書記官  戴筑芸
附錄本案論罪法條：
中華民國刑法第339條第1項
意圖為自己或第三人不法之所有，以詐術使人將本人或第三人之
物交付者，處5年以下有期徒刑、拘役或科或併科50萬元以下罰
金。